# 境外子公司在境内的存款

提问人：baboochen 时间：2023-04-18 13:51:47
请教陈版主和各位老师：母公司在中国境内，子公司在境外，子公司在境内的银行有一笔人民币存款。期末子公司单体报表对这笔人民币存款做了汇率调整确认了财务费用，那么母公司在编制合并报表的时候，要把子公司这笔财务费用和外币报表折算差额对冲吗？对冲的理由是这笔存款实际是在中国境内，从集团合并角度来看不存在汇兑损益。

回答人：chenyiwei
不需要对冲。
虽然该笔人民币存款是存入境内银行的，但其归属于境外子公司，该子公司以人民币以外的货币作为记账本位币，表明该子公司所处的经济环境不同于母公司和境内子公司，因此就该笔人民币存款也承担外汇风险，该项外汇风险并不能随着该子公司被纳入合并报表而消除。相应地，在合并报表中仍应将境外子公司承担的该项外汇风险体现在汇兑损益中。